臺灣雲林地方法院刑事判決　　　　　　100年度交易字第175號
公　訴　人　臺灣雲林地方法院檢察署檢察官
被　　　告　鄒家明
上列被告因公共危險等案件，經檢察官提起公訴（100 年度調偵
字第380 號），被告於準備程序中就被訴事實為有罪之陳述，本
院裁定進行簡式審判程序，判決如下：
    主  文
鄒家明犯不能安全駕駛動力交通工具罪，處拘役肆拾日，如易科
罰金，以新臺幣壹仟元折算壹日；又犯過失傷害罪，處有期徒刑
月，如易科罰金，以新臺幣壹仟元折算壹日。
    事實及理由
一、犯罪事實：
    鄒家明於民國100 年5 月28日14、15時許，在雲林縣斗六市
    ○○里○○路225 號住處，飲用麻油雞酒後，已達不能安全
    駕駛動力交通工具之程度，竟仍於同日17、18時許，駕駛車
    牌號碼J37-520 號普通重型機車，自上開飲酒處所騎車上路
    ，欲前往雲林縣林內鄉。於同日18時38分許，鄒家明行經林
    內鄉烏塗村忠庄10號電桿前，原應注意駕駛人飲用酒類或其
    他類似物後其吐氣所含酒精濃度超過每公升0.25毫克，不得
    駕車，應即停車，並應注意車前狀況，隨時採取必要之安全
    措施，而依當時天候為晴天，有日間自然光線，路面乾燥，
    路面無缺陷，道路無障礙，且視距良好等情，並無不能注意
    之情事，竟因飲用麻油雞酒後，操控力及注意力均劣於平時
    未飲酒時之狀況，未能停車休息，亦未注意車前狀況，適有
    賴○熏（詳真實年籍對照表）在該處騎乘三輪車，鄒家明騎
    乘之機車右前側腳踏板因而與賴○熏騎乘之三輪車前輪發生
    碰撞，致賴○熏倒地，受有頭皮挫傷、右上眼皮撕裂傷、腦
    震盪、下背部挫傷及四肢多處擦傷等傷害。嗣經警到場處理
    交通事故，鄒家明向處理現場之警員承認為肇事人，自首而
    接受裁判；復經警測得鄒家明（起訴書誤載為廖科維）之呼
    氣酒精濃度為每公升0.62毫克，而查悉上情。
二、認定犯罪事實所根據的證據及理由：
(一)、本件被告所犯為死刑、無期徒刑、最輕本刑為三年以上有期
    徒刑以外之罪，亦非屬高等法院管轄之第一審案件，其於準
    備程序進行中，先就被訴事實為有罪之陳述，經法官告知簡
    式審判程序之旨，並聽取公訴檢察官之意見後，依刑事訴訟
    法第273 條之1 第1 項、第273 條之2 等規定，裁定進行簡
    式審判程序，且不受同法第159 條第1 項、第161 條之2 、
    第161 條之3 、第163 條之1 及第164 條至第170 條所規定
    證據能力認定及調查方式之限制，合先敘明。
(二)、訊據被告鄒家明對於前述犯罪事實，坦白承認，核與告訴人
    即被害人賴○熏之父賴○德（詳真實年籍對照表）於警詢中
    指訴之內容相符，並有交通事故當事人酒精測定紀錄表、刑
    法第185 條之3 案件測試觀察紀錄表、國立臺灣大學醫學院
    附設醫院雲林分院驗傷診斷書、道路交通事故現場圖、道路
    交通事故調查報告表(一)(二)各1 份及現場照片4 張附卷可稽。
    堪認其於酒後確有反應能力、操控車輛能力欠佳之情，顯見
    被告於案發當時確已達於不能安全駕駛動力交通工具程度，
    而仍駕車。又按汽車駕駛人飲用酒類或其他類似物後其吐氣
    所含酒精濃度超過每公升0.25毫克，不得駕車；又汽車行駛
    時，駕駛人應注意車前狀況，並隨時採取必要之安全措施，
    道路交通安全規則第114 條第2 款及第94條第3 項分別定有
    明文。被告騎乘上開普通重型機車，本應注意飲用麻油雞酒
    後，不得駕車，且應注意車前狀況，而依當時天候為晴天，
    有日間自然光線，路面乾燥，路面無缺陷，道路無障礙，且
    視距良好等情，並無不能注意之情事，觀之卷附道路交通事
    故調查報告表(一)可明，被告竟於飲用麻油雞酒後，騎乘機車
    外出，亦疏未注意車前狀況，以致與騎乘三輪車之被害人發
    生碰撞，被害人因之受有頭皮挫傷、右上眼皮撕裂傷、腦震
    盪、下背部挫傷及四肢多處擦傷等傷害，足認被告就本件車
    禍之發生，顯有過失。被告過失駕車肇事行為，與被害人所
    傷之傷害間，具有相當因果關係。本件事證明確，被告上開
    犯行足可認定，應依法論科。
(三)、論罪科刑之理由：
１、核被告所為，係犯刑法第185 條之3 之不能安全駕駛動力交
    通工具罪及第284 條第1 項前段之過失傷害罪。
２、被告所犯上開2 罪，犯意各別，行為互殊，應予分論併罰。
３、按汽車駕駛人，無駕駛執照駕車、酒醉駕車、吸食毒品或迷
    幻藥駕車、行駛人行道或行經行人穿越道不依規定讓行人優
    先通行，因而致人受傷或死亡，依法應負刑事責任者，加重
    其刑至2 分之1 ，道路交通管理處罰條例第86條第1 項定有
    明文。被告於服用酒類後，酒後駕車時之呼氣酒精濃度為每
    公升0.62毫克，已如前述，被告猶駕駛動力交通工具，致生
    本件車禍因而致被害人受傷，依法應負刑事責任，故應就其
    所犯過失傷害罪部分，依道路交通管理處罰條例第86條第1
    項之規定，加重其刑。又被告於車禍發生後向前來處理車禍
    事宜之雲林縣警察局斗六分局重興派出所警員王日成自首坦
    承肇事，接受裁判，亦有道路交通事故肇事人自首情形紀錄
    表1 紙附卷可考，係對於未經發覺之罪自首而受裁判，應依
    刑法第62條前段規定就其所犯過失傷害罪部分減輕其刑。而
    依刑法第71條第1 項之規定，刑有加重及減輕者，先加後減
    之。被告經判處拘役40日及有期徙刑3 月，依刑法第51條第
    10款規定，應併執行之。
４、爰審酌被告飲用酒類達不能安全駕駛程度而駕駛動力交通工
    具，漠視公權力及往來人車生命、身體、財產安全，其酒後
    駕車在道路上行駛，因注意與反應能力降低，對一般往來之
    公眾具有高度危險性，復因前開疏失與被害人發生車禍事故
    ，造成被害人受傷，被害人就讀幼稚園大班，在住家附近騎
    三輪車，卻遭被告撞及，除身體受有傷害外，幼小心靈亦必
    然受創，被告犯罪所生之損害不小，行為實屬不該，雖因家
    庭經濟狀況不佳，無法負擔和解金額，迄今尚未與告訴人賴
    ○德達成和解，藉以填補損害，惟念及被告犯罪後坦承犯行
    ，且前未受有期徒刑以上之宣告，有臺灣高等法院被告前案
    紀錄表1 份在卷可佐，素行尚可，並綜合考量被告係國中肄
    業、家境勉持，尚須扶養2 名子女之生活狀況，暨被告本次
    酒醉駕車乃屬初犯等一切情狀，分別量處如主文所示之刑，
    併執行之及均諭知易科罰金之折算標準。
四、應適用之法律：
(一)、刑事訴訟法第273 條之1 第1 項、第299 條第1 項前段。
(二)、道路交通管理處罰條例第86條第1 項。
(三)、刑法第185 條之3 、第284 條第1 項前段、第62條前段、第
    41條第1 項前段、第51條第10款。
(四)、刑法施行法第1 條之1 第1 項、第2 項前段。
本案經檢察官林俊良到庭執行職務。
中    華    民    國   100    年    11    月    28    日
                  刑事第一庭  法  官  楊陵萍
以上正本證明與原本無異。
如不服本判決應於收受判決後10日內向本院提出上訴書狀，並應
敘述具體理由；其未敘述上訴理由者，應於上訴期間屆滿後20日
內向本院補提理由書（均須按他造當事人之人數附繕本）。「切
勿逕送上級法院」。
                              書記官  廖千慧
中    華    民    國   100    年    11    月    28    日
中華民國刑法第185 條之3 ：
服用毒品、麻醉藥品、酒類或其他相類之物，不能安全駕駛動力
交通工具而駕駛者，處1 年以下有期徒刑、拘役或科或併科15萬
元以下罰金。
中華民國刑法第284 條：（過失傷害罪）
因過失傷害人者，處6 月以下有期徒刑、拘役或5 百元以下罰金
，致重傷者，處1 年以下有期徒刑、拘役或5 百元以下罰金。
從事業務之人，因業務上之過失傷害人者，處1 年以下有期徒刑
、拘役或1 千元以下罰金，致重傷者，處3 年以下有期徒刑、拘
役或2 千元以下罰金。